【裁判字號】    97,審仲聲,11
【裁判日期】    980306
【裁判案由】    選任仲裁人
【裁判全文】
臺灣臺北地方法院民事裁定            97年度審仲聲字第11號
聲  請  人  泛亞工程建設股份有限公司
法定代理人  丙○○
相  對  人  新光產物保險股份有限公司
法定代理人  乙○○
相  對  人  旺旺友聯產物保險股份有限公司
法定代理人  甲○○
上開聲請人聲請選任主任仲裁人事件，本院裁定如下：
    主  文
選任陳峰富律師（通訊處：台北市○○○路○段七六號十樓之二
）為聲請人與相對人間中華民國仲裁協會九十七年仲聲孝字第一
一九號仲裁事件之主任仲裁人。
聲請程序費用新台幣壹仟元由相對人負擔。
    理  由
一按仲裁協議，未約定仲裁人及其選定方法者，應由雙方當事人
  各選一仲裁人，再由雙方選定之仲裁人共推第三仲裁人為主任
  仲裁人，並由仲裁庭以書面通知當事人。仲裁人於選定後30日
  內未共推主任仲裁人者，當事人得聲請法院為之選定，仲裁法
  第9條第1項及第2項分別定有明文。
二本件聲請意旨略以：伊因承攬台北市政府捷運工程局CE730 標
  工程，乃就該工程所屬之「ψ6.3m土壓式潛盾機及附屬設備」
  向相對人投保機具綜合損失保險，並於雙方簽訂之保單基本條
  款第16條為仲裁協議之約定。嗣因上開保險標的物發生意外事
  故，雙方就理賠金額發生爭議，前經提付仲裁，由中華民國仲
  裁協會以97年度仲聲字第119 號受理。伊已於97年10月15日選
  定林美惠為仲裁人，相對人則於同年10月30日選定周榮隆為仲
  裁人，惟二位仲裁人無法於30日內共推主任仲裁人，為免仲裁
  程序稽延，爰依仲裁法第9條第2項規定，檢附雙方選定仲裁人
  同意書，聲請鈞院依職權擇定主任仲裁人等語，並提出營建機
  具綜合保險單、仲裁聲請狀、中華民國仲裁協會函、仲裁人選
  定書、仲裁人同意書等件為證。
三經查：本件雙方選定之仲裁人於選定後30日內，未能共推第三
  仲裁人為主任仲裁人，則聲請人依仲裁法第9條第2項規定，聲
  請本院選定主任仲裁人，揆諸前揭規定，尚無不合。依卷附仲
  裁聲請狀所載，本件兩造之爭執涉及保險理賠金額之認定，本
  院審酌該事件性質，認為選定取得國立政治大學法學博士、美
  國亞利桑納州立大學法學碩士、台大法學士，曾任法官、檢察
  官、中華民國律師公會全國聯合會代表、財經法委員會主任委
  員，現任輔大助理教授、大通商務法律事務所主持律師之陳峰
  富律師擔任本件仲裁事件之主任仲裁人為適當。
四依仲裁法第9條第2項、第52條、非訟事件法第21條第2 項、第
  24條第1項、民事訴訟法第95條、第78條，裁定如主文。
中    華    民    國    98    年    3     月    6     日
                  民事第六庭    法  官  陳婷玉
以上正本係照原本作成。
如不服本裁定應於送達後10日內向本院提出抗告狀，並繳納抗告
費新臺幣1,000元。
中    華    民    國    98    年    3     月    6     日
                                書記官  曾靖雯


司法院資訊處製作；財團法人民間司法改革基金會備份。
